【裁判字號】    89,易,5107
【裁判日期】    900723
【裁判案由】    竊盜
【裁判全文】
臺灣高雄地方法院刑事判決                        八十九年度易字第五一七號
    公  訴  人  臺灣高雄地方法院檢察署檢察官
    被      告  甲○○
右列被告因竊盜案件，經檢察官提起公訴（八十九年度偵字第二０七九一號），本院
判決如左：
    主  文
甲○○結夥三人以上攜帶兇器竊盜，處有期徒刑陸月，如易科罰金，以參佰元折算壹
日，緩刑參年。緩刑期內付保護管束。
扣案之輸送橡皮管壹組、麻繩壹條、手電筒壹支、手套肆雙、鐵撬壹支、鋸子壹把、
切割器壹支、鋼剪壹支均沒收。
    事  實
一、甲○○與戊○○、丁○○、乙○○四人共同基於意圖為自己不法所有之犯意聯絡
    ，於民國八十九年九月十四日上午五時許，由丁○○與乙○○共騎車牌號碼ＷＱ
    Ｋ—一七九號輕型機車，戊○○與甲○○共騎一部三輪車，攜帶丁○○、戊○○
    所有之輸送橡皮管一組、麻繩一條、手電筒一支、手套四雙及客觀上足供凶器使
    用之鐵撬一支、鋸子一把、切割器一支、鋼剪一支，至高雄縣湖內鄉○○村○○
    路○段六十四號停工中夜間無人居住之奇倫科技公司，自該公司圍牆上之破洞入
    內至二樓，竊取該公司所有之鋁門框九個（價值約新台幣四萬元）並將之鋸成條
    狀，嗣同日上午六時三十分許，其等未及將所竊之物搬至車上運走，便為巡邏警
    網在上址當場查獲甲○○，並扣得上開戊○○及丁○○所有之行竊工具，另在附
    近甘蔗園內查獲乙○○，而丁○○、戊○○則趁機逃逸無蹤。
二、案經高雄縣警察局湖內分局報告台灣高雄地方法院檢察署檢察官偵查起訴。
    理  由
一、本件訊據被告甲○○固未否認案發之時伊與丁○○、戊○○及乙○○一同在現場
    ，惟矢口否認有竊盜之犯行，辯稱：當時僅在旁吸煙，並未共同行竊，是戊○○
    說要請伊吃早餐所以才一同前往，事先並不知其等要行竊云云。惟查：右揭犯罪
    事，除據被告於警訊時供稱：「（查獲你時，你在從事何事？）我在現場看，並
    有幫他們搬運兩次鋁窗」、「現場是由『南仔』及另一名男子負責破壞貼窗，我
    和另一名女子負責搬送鋁窗」、「（竊取鋁窗架作何用途？銷往何處？）我不知
    道作何用途，是綽號『南仔』之人僱我幫忙搬運」等語甚詳，並與證人即至現場
    查獲本案之警員丙○○證述情節相符。另審諸扣案物之手套有四雙，與其等之人
    數相符，而被告甲○○復未否認上車之時便見扣案行竊工具置於三輪車上，是被
    告甲○○對於丁○○等人該行之目的在行竊應該知情，其對於本件竊盜犯行既事
    先知之，其間並加以協助，自與被告丁○○等人有犯意之聯絡與行為之分擔，為
    共同正犯，被告前開所辯，顯係事後卸責之詞，並不足採。此外，並有如事實欄
    所載之工具扣案可資為證，本件事證明確，被告犯行洵堪認定。
二、被告甲○○與丁○○、戊○○及乙○○四人，攜帶如事實欄所述之工具行竊，其
    中之鐵撬、鋼剪、鋸子及切割器經本院當庭勘驗，均為金屬材質且質地堅硬，而
    該鋸子與切割器均有鋸齒狀之刀口，在客觀上具有危險性，均足供作為兇器之用
    ，是核被告所為，係犯刑法第三百二十一條第一項第三款、第四款、第二項之加
    重竊盜罪，被告與與丁○○、戊○○及乙○○，具有犯意之聯絡及行為分擔，為
    共同正犯。又渠等已著手於犯罪行為之施行，雖未即將所竊得之鋁窗框架放置在
    三輪車上運走便為警查獲，然案發之時，被告甲○○等四人已將其等所竊之鋁窗
    框價肢解，是其等所竊得之物業已置於其支配管領力之下，故其等之竊盜犯行應
    以達於既遂之階段，附此敘明。爰審酌被告夥同其他三人以攜帶兇器之方式行竊
    ，嚴重影響他人生命及財產之安全，其惡性非輕，又其犯後猶飾詞圖卸，態度欠
    佳，然因未竊得財物，及行竊之財物為鋁門窗框架，價值約四萬元及被告甲○○
    未曾有犯罪之記錄，有台灣高等法院被告全國前案記錄表在卷可參，足見其素行
    良好等一切情狀，量處如主文所示之刑，並諭知易科罰金之折算摽準。末查被告
    前未曾受有期徒刑以上刑之宣告，有臺灣高等法院被告全國前案紀錄表附卷可稽
    ，經此次科刑後，當知警惕，應無再犯之虞，本院認被告所受之宣告刑，以暫不
    執行為適當，併予宣告緩刑三年，並為啟被告自新，確實革除非行之惡習，有加
    強對被告追蹤、考核及輔導之必要，爰對被告併予諭知緩刑期間付保護管束，以
    輔導向善，並觀後效。扣案之輸送橡皮管一組、麻繩一條、手電筒一支、手套四
    雙及鐵撬一支、鋸子一把、切割器一支、鋼剪一支，為共同被告戊○○及丁○○
    所有，供渠等為本件竊盜犯行所用及預備之物，業據被告甲○○及乙○○供陳在
    卷，是應依刑法第三十八條第一項第二款之規定沒收之。
三、中華民國刑法第四十一條業經立法院於九十年一月四日修正，總統於同月十日公
    布，自該月十二日起施行，雖被告所犯之竊盜罪為最重本刑五年以下有期徒刑之
    罪，依其行為時即修正前刑法第四十一條之規定，所宣告之刑不得易科罰金，然
    因其行為後刑法第四十一條修正為：「犯最重本刑為五年以下有期徒刑以下之刑
    之罪，而受六月以下有期徒刑或拘役之宣告，因身體、教育、職業或家庭之關係
    ，執行顯有困難者，得以一元以上三元以下折算一日，易科罰金。但確因不執行
    所宣告之刑，難收矯正之效，或難以維持法秩序者，不在此限。併合處罰之數罪
    ，均有前項情形，其應執行之刑於六月者，亦同」，依刑法第二條第一項前段之
    規定，應適用修正後之刑法第四十一條第一項，所宣告之刑得易科罰金，附此敘
    明。
四、被告戊○○、丁○○及乙○○經傳喚、拘提均未到庭，待到案後另行審結。
據上論斷，應依刑事訴訟法第二百九十九條第一項前段、刑法第二條第一項前段、第
三百二十一條第一項第三、第四款、第四十一條第一項、第三十八條第一項第二款、
第七十四條第一款、第九十三條第一項，罰金罰鍰提高標準條例第二條，判決如主文
。
中      華      民      國    九十      年      七      月    二十三    日
                                  臺灣高雄地方法院刑事第二庭
                                      法  官  卓立婷
右正本證明與原本無異。
如不服本判決，應於判決送達後十日內，向本院提出上訴狀。
                                      書記官    陳家宏
中    華    民    國      九十      年      七      月      二十五      日


司法院資訊處製作；財團法人民間司法改革基金會備份。
